【裁判字號】    99,裁,1236
【裁判日期】    990527
【裁判案由】    地價補償
【裁判全文】
最  高  行  政  法  院  裁  定
                                      99年度裁字第1236號
上  訴  人  甲○○
            乙○○
被 上訴 人  臺中市政府
代  表  人  丙○○
上列當事人間地價補償事件，上訴人對於中華民國99年2月24日
臺中高等行政法院98年度訴字第462號判決，提起上訴，本院裁
定如下：
    主  文
上訴駁回。
上訴審訴訟費用由上訴人負擔。
    理  由
一、按對於高等行政法院判決之上訴，非以其違背法令為理由，
    不得為之，行政訴訟法第242條定有明文。依同法第243條第
    1項規定，判決不適用法規或適用不當者，為違背法令；而
    判決有同條第2項所列各款情形之一者，為當然違背法令。
    是當事人以高等行政法院判決有不適用法規或適用法規不當
    為上訴最高行政法院之理由時，其上訴狀或理由書應有具體
    之指摘，並揭示該法規之條項或其內容。如以行政訴訟法第
    243條第2項所列各款情形為理由時，其上訴狀或理由書，應
    揭示合於該條項各款之事實，如未依此項方法表明者，即難
    認為已對高等行政法院判決之違背法令有具體之指摘，其上
    訴自難認為合法。
二、本件上訴人所共有坐落臺中市○○區○○段442-21地號土地
    ，經被上訴人以民國68年11月8日府工都字第70190號公告發
    布實施之「臺中市北屯地區細部計畫暨配合變更主要計畫案
    」案內規劃為都市○○道路用地，為現供通行之道路。嗣上
    訴人向被上訴人陳情，以系爭土地道路至今未建設水溝、未
    完成公共設施為由，請被上訴人依都市計畫法第48條規定徵
    收，並給付徵收補償費。經被上訴人以97年6月20日府建土
    字第0970146176號函復略以：系爭土地位於臺中市○○○○
    街○○○路至漢口路）開闢工程範圍內，且已屬都市○○道
    路○○○道路，所需開闢經費概估為新臺幣（下同）7,400
    萬元，將俟財源狀況再行評估辦理等語。上訴人再次陳情，
    請被上訴人依法補償系爭土地地價9,497,152元，及依都市
    計畫法第17條規定完成公共設施。經被上訴人以97年7月7日
    府建土字第0970157344號函復，除再次敘明前揭97年6月20
    日函文內容外，並謂都市○○道路○○○道路部分，本市類
    似情形眾多，無法以個案方式辦理，將俟財源或另待中央擬
    定替代方案後再予辦理等語。上訴人對前揭2函文皆不服，
    分別提起行政爭訟，其中被上訴人97年6月20日函文部分，
    業經臺北高等行政法院及本院分別以98年度訴字第6號及98
    年度裁字第1681號裁判駁回各在案。至被上訴人97年7月7日
    函文部分，上訴人於97年7月20日提起訴願，惟被上訴人逾3
    個月仍未作成訴願決定，遂提起本件行政訴訟。
三、本件上訴雖以原判決違背法令為由，惟核其上訴理由狀所載
    內容，係以被上訴人未依都市計畫法第17條第1項、第15條
    第2項、第48條及第49條與行政程序法第10條規定作成處分
    ，顯已逾越法定裁量範圍。又原審法院之審判筆錄與上訴人
    所為陳述及主張不符，另按上開被上訴人97年7月7日函文應
    係行政處分，自得為爭訟之對象，而被上訴人上開97年6月
    20日函文並未就公法上具體事件作成決定，自非行政處分，
    是以，原審法院98年度訴字第6號判決效力並未及於本件，
    從而自有判決不備理由或理由矛盾之違法等語。經核其上訴
    理由，無非重申其已為原審法院所不採之各項主張，就原審
    取捨證據、認定事實之職權行使，指摘其為不當，或就原審
    所為論斷，泛言其論斷違反論理及經驗法則，核屬對於法令
    規範意旨之誤解，而未具體表明原判決合於不適用法規、適
    用法規不當或行政訴訟法第243條第2項所列各款之情形，難
    認為對原判決之如何違背法令已有具體之指摘，依首揭說明
    ，其上訴為不合法，應予駁回。
四、據上論結，依行政訴訟法第249條第1項前段、第104條，民
    事訴訟法第95條、第78條、第85條第1項前段，裁定如主文
    。
中    華    民    國    99    年    5     月    27    日
                    最高行政法院第六庭
                        審判長法官  吳  明  鴻
                              法官  林  茂  權
                              法官  侯  東  昇
                              法官  劉  介  中
                              法官  黃  秋  鴻

以  上  正  本  證  明  與  原  本  無  異
中    華    民    國    99    年    5     月    28    日
                              書記官  吳  玫  瑩

司法院資訊處製作；財團法人民間司法改革基金會備份。
